【裁判字號】    92,交聲,1028
【裁判日期】    921023
【裁判案由】    聲明異議
【裁判全文】
臺灣臺中地方法院交通事件裁定                  九十二年度交聲字第一二八號
    原處分機關  交通部公路總局臺中區監理所
    異  議  人
    即受處分人  甲○○
右列受處分人因違反道路交通管理處罰條例案件，對於交通部公路總局台中區監理所
中華民國九十二年九月八日所為之處分（中監裁監稽違字第裁六一─Ｌ000000
00號裁決書），聲明異議，本院裁定如左：
        主  文
異議駁回。
        理  由
一、原處分機關略以：本件係受處分人於九十二年五月三日駕駛車牌號碼ＹＪＲ─八
    九三號重機車，行經嘉義市○○路嘉義中學前因行照逾期經警方當場欄檢舉發違
    反道路交通管理處罰條例第十五條第一項第五款，並製單簽章收受完成送達程序
    ，受處分人未於應到案日期前提出申訴，該所遂以裁監稽違字第裁六一─Ｌ00
    000000號裁決書裁處罰鍰新台幣一千八百元整，逾期則依裁決書處罰主文
    裁處，於法並無不合等語。
二、本件異議人即受處分人則以：其經警攔檢時警方要求其提出行照、駕照及強制險
    證查驗，雖其提出之行照、強制險證過期，惟經警發現後其立刻自皮夾中找出新
    行照與強制險證，並無違規情事，原裁決處分顯有違誤，爰聲明異議，請求撤銷
    原處分云云。
三、按行車執照及拖車使用證有效期屆滿，不依規定換領而行駛者，處汽車所有人或
    領用人新台幣九百元以上一千八百元以下罰鍰，道路交通管理處罰條例第十五條
    第一項第五款定有明文。經查：本件受處分人就其於九十二年五月三日駕駛車牌
    號碼ＹＪＲ─八九三號重機車，行經嘉義市○○路嘉義中學前經警攔查而提出逾
    期行照之事實不爭執，復有舉發違反道路交通管理事件通知單影本、逾期行照影
    本在卷可資佐證。此外，受處分人所有車牌號碼ＹＪＲ─八九三號重機車係於九
    十一年四月九日以通信辦理方式換發行車執照，依規定應自行銷毀舊行照並禁止
    再行使用，受處分人竟仍於前揭為警查獲時點復行使用，自換發後已超過一年仍
    未銷毀舊行照繼續使用，況公路總局臺中市監理站於換發機車行照通知及寄發新
    行照之信封標明「使用逾期行照被取締者，依規定罰九百至一千八百元並扣照」
    、「請您收到新照後，自行將舊照銷毀，否則發生不良後果，自行負法律責任」
    等語，受處分人於前開時地仍持有舊行照使用遭警方舉發，不因其遭發現後始提
    出新行照而異其結果，且經本院訊問舉發之警員蕭清熀亦證稱：當時並沒有看到
    新的行照等語，且受處分人並承認當場簽收舉發單，是受處分人所辯自無足採。
    從而，原處分機關本諸權責裁處罰鍰一千八百元，逾期則依裁決書處罰主文裁處
    ，並無不當，本件異議為無理由，應予駁回。
據上論斷，應依道路交通管理處罰條例第八十七條第二項，道路交通案件處理辦法第
十九條，裁定如主文。
中      華      民      國九十二      年      十      月    廿三  日
                                臺灣臺中地方法院交通法庭
                                      法  官  王  靜  秋
右正本證明與原本無異。
如不服本裁定，應於送達後五日內，向本院提出抗告狀。
                                      書記官
中      華      民      國      九十二    年     十    月    二十三    日


司法院資訊處製作；財團法人民間司法改革基金會備份。
